【裁判字號】    98,交易,274
【裁判日期】    980527
【裁判案由】    過失傷害
【裁判全文】
臺灣板橋地方法院刑事判決             98年度交易字第274號
公  訴  人  臺灣板橋地方法院檢察署檢察官
被      告  甲○○
上列被告因過失傷害案件，經檢察官提起公訴（97年度偵字第32
701 號），由本院裁定改依簡式審判程序審理，並判決如下：
    主  文
甲○○因過失傷害人，處拘役肆拾日，如易科罰金，以新臺幣壹
仟元折算壹日。
    事  實
一、甲○○於民國97年7 月24日18時5 分許，駕駛車號1508-FJ
    號自小貨車，沿臺北縣永和市○○街75巷往民治街方向，行
    駛至永和市○○街75巷10弄1 號之無號誌交岔路口時，本應
    注意車輛行駛時，駕駛人應注意車前狀況，並隨時採取必要
    之安全措施，且車輛行至無號誌之交岔路口，應減速慢行，
    作隨時停車之準備，而依當時情形，又無不能注意之情事，
    竟疏未注意及此，適有丙○○騎乘車號265-DFC 號重型機車
    其後搭載乙○○，沿臺北縣永和市○○街67巷8 弄往同街75
    巷10弄方向，亦行經上開交岔路口之際，雙方煞車及閃避不
    及，甲○○所駕駛前開自小貨車之車頭，乃與丙○○所騎乘
    之上開重型機車右側面發生擦撞，造成丙○○、乙○○均人
    車倒地後，丙○○受有右側足背撕裂傷、右側足背壓榨傷合
    併皮膚壞死之傷害，乙○○則受有右胸腔內傷、右大腿及右
    小腿拉傷之傷害（乙○○所受傷害之部分，未經提出告訴）
    。此間經警方據報後趕往現場處理，甲○○在當場對於前來
    處理之臺北縣政府警察局永和分局永和交通分隊警員李忠儒
    坦承為本件車禍事故之肇事人，自首而接受裁判。
二、案經丙○○訴由臺北縣政府警察局永和分局報告臺灣板橋地
    方法院檢察署檢察官偵查起訴。
    理  由
一、上開犯罪事實，業據被告甲○○於本院審理時坦承不諱，核
    與告訴人丙○○於警詢時及偵查中所指述車禍發生之情節大
    致相符，並有道路交通事故現場圖、道路交通事故調查報告
    表（一）、（二）以及現場暨車損照片共計32張在卷可資佐
    證，足認被告於前開時、地駕車肇事之事實明確。另按汽車
    行駛時，駕駛人應注意車前狀況，並隨時採取必要之安全措
    施；車輛行至無號誌之交岔路口，應減速慢行，作隨時停車
    之準備，道路交通安全規則第94條第3 項、第93條第1 項第
    2 款分別定有明文，被告駕車自應注意上開交通安全之相關
    規定，且並無不能注意之情事，猶疏未注意車前狀況，且於
    行經該處無號誌之交岔路口，並未減速慢行，作隨時停車之
    準備，以致煞車及閃避不及，而與告訴人所騎乘之機車發生
    擦撞，則其對於上開駕車肇事並使人受傷之行為具有過失責
    任自明。至告訴人丙○○本身雖亦因騎車行至無號誌之交岔
    路口，左方車未讓右方車先行，違反道路交通安全規則第10
    2 條第1 項第2 款規定，是其對本件交通事故之發生，顯與
    有過失，然此尚不能減免被告過失傷害刑責，而臺灣省臺北
    縣區車輛行車事故鑑定委員會亦同此認定「甲○○駕駛小客
    貨車，行經無號誌交岔路口，未注意車前狀況，為肇事次因
    」、「丙○○駕駛普通重型機車，行經無號誌之交岔路口，
    左方車未讓右方車先行，為肇事主因」，有該鑑定委員會98
    年3 月2 日北縣鑑字第0975181850號函附鑑定意見書1 份在
    卷可參。又本件告訴人確因被告上開過失駕駛行為，受有右
    側足背撕裂傷、右側足背壓榨傷合併皮膚壞死之傷害一節，
    亦有國防醫學院三軍總醫院附設民眾診療服務處診斷證明書
    2 份附卷可資為憑，是被告之過失行為與告訴人所受之傷害
    結果間，具有相當因果關係，是以本件事證明確，被告上開
    犯行洵堪認定，應依法論科。
二、核被告所為，係犯刑法第284 條第1 項前段之過失傷害罪。
    又查被告於駕車肇事之後，在有偵查犯罪職權之公務員發
    覺前，即向前往現場處理之臺北縣政府警察局永和分局永和
    交通分隊警員李忠儒表示係肇事人，並願意接受裁判一情，
    有臺北縣政府警察局永和分局道路交通事故肇事人自首情形
    紀錄表1 張附卷可按，乃依刑法第62條前段規定減輕其刑。
    爰審酌被告先前未曾受有期徒刑以上之罪刑宣告，素行尚可
    ，且被害人對於本件車禍事故之發生，其本身亦有顯而易見
    之過失，已如前述，則被告過失程度尚非重大，復參酌被害
    人所受損害之程度及被告事發後大致坦承本件過失犯行，犯
    後態度尚稱良好，惟迄未能與被害人達成和解等一切情狀，
    量處如主文所示之刑，並諭知易科罰金之折算標準，以資警
    惕。
三、末按「除被告所犯為死刑、無期徒刑、最輕本刑為3 年以上
    有期徒刑之罪或高等法院管轄第1審案件者外，於前條第1項
    程序進行中，被告先就被訴事實為有罪之陳述時，審判長得
    告知被告簡式審判程序之旨，並聽取當事人、代理人、辯護
    人及輔佐人之意見後，裁定進行簡式審判程序。」刑事訴訟
    法第273條之1 第1項定有明文。查本件被告所犯上開刑法第
    284 條第1 項前段之罪，其法定刑並非最輕本刑為3 年以上
    有期徒刑之罪，且被告於本院98年5 月19日準備程序進行中
    ，復就被訴之事實為有罪之陳述，經告知被告簡式審判程序
    之旨，被告及公訴人對於本件改依簡式審判程序審理亦均表
    示同意，是本院即依前揭刑事訴訟法規定，裁定本件進行簡
    式審判程序，附此敘明。
據上論斷，應依刑事訴訟法第273條之1 第1項、第299條第1項前
段，刑法第284 條第1 項前段、第41條第1 項前段、第62條前段
，刑法施行法第1 條之1 ，判決如主文。
本案經檢察官黃明絹到庭執行職務。
中    華    民    國    98    年    5     月    27    日
                  刑事第十九庭
                        法  官  楊仲農
上列正本證明與原本無異。
如對本判決不服，應於送達後10日內，向本院提出上訴狀（上訴
狀應記載具體上訴理由並應抄附繕本）告訴人或被害人如對於本
判決不服者，應具備理由請求檢察官上訴，其上訴期間之計算係
以檢察官收受判決正本之日期為準。
                        書記官  陳香君
中    華    民    國    98    年    5     月    27    日
附錄本判決論罪之法律條文：
中華民國刑法第284條：
(過失傷害罪)
因過失傷害人者，處六月以下有期徒刑、拘役或五百元以下罰金
，致重傷者，處一年以下有期徒刑、拘役或五百元以下罰金。
從事業務之人，因業務上之過失傷害人者，處一年以下有期徒刑
、拘役或一千元以下罰金，致重傷者，處三年以下有期徒刑、拘
役或二千元以下罰金。


司法院資訊處製作；財團法人民間司法改革基金會備份。
